【裁判字號】    99,台上,3219
【裁判日期】    990527
【裁判案由】    違反銀行法
【裁判全文】
最高法院刑事判決            九十九年度台上字第三二一九號
上  訴  人  甲○○
選任辯護人  莊博文律師
上列上訴人因違反銀行法案件，不服台灣高等法院高雄分院中華
民國九十九年三月十一日第二審判決（九十八年度上重訴字第一
三號，起訴案號：台灣高雄地方法院檢察署九十七年度偵字第一
四三三號），提起上訴，本院判決如下：
    主  文
上訴駁回。
    理  由
按刑事訴訟法第三百七十七條規定，上訴於第三審法院，非以判
決違背法令為理由，不得為之。是提起第三審上訴，應以原判決
違背法令為理由，係屬法定要件。如果上訴理由書狀並未依據卷
內訴訟資料，具體指摘原判決不適用何種法則或如何適用不當，
或所指摘原判決違法情事，顯與法律規定得為第三審上訴理由之
違法情形，不相適合時，均應認其上訴為違背法律上之程式，予
以駁回。本件原判決撤銷第一審關於上訴人甲○○部分之判決，
改判論處上訴人共同犯銀行法第一百二十五條第一項前段非法經
營銀行業務罪刑，已敘明所憑之證據及認定之理由；從形式上觀
察，並無判決違背法令之情形存在。查原判決認定上訴人與其前
配偶謝美華（經原審判決後，未據上訴）、大陸地區人民劉強共
同非法辦理台灣、美國、日本及大陸地區之匯兌業務等情，已綜
合全部卷證資料，詳加審酌判斷。復以上訴人辯稱其在大陸地區
經營螺絲、螺帽等五金業務，有關匯兌業務係劉強與謝美華聯繫
辦理，伊不知情云云，為卸責之詞，不足採信，併加指駁綦詳。
再者，原判決依憑上訴人之供述，證人謝美華、余聰明及林威宏
等人所為之證言，以謝美華係受上訴人指示，與劉強聯絡匯兌業
務等情；則原判決認劉強確有其人，且共同犯本件之罪，已屬明
確，殊無上訴意旨所稱大陸地區有無劉強其人，原判決所為認定
前後矛盾之違法情事。至證人湯家運因赴大陸地區投資，委託辦
理匯款部分，究係上訴人或大陸人士與其聯繫，不影響上訴人應
負之共同正犯責任。上訴意旨擷取湯家運之片段陳述，據以否認
曾與湯家運聯絡，亦非適法之第三審上訴理由。上訴意旨另稱聖
華真企業有限公司負責人為謝美華，上訴人僅係夥計，其銀行帳
戶係遭謝美華所盜用，原判決未說明不予採信之理由，於法有違
；又銀行匯兌業務非上訴人所長，全由劉強直接與謝美華聯絡，
上訴人對於謝美華如何辦理匯兌業務，均不知情等各節，徒就原
審採證認事職權之適法行使，暨原判決已調查說明之事項，憑己
見漫事爭辯，與法律規定得為第三審上訴理由之違法情形，不相
適合。其上訴為違背法律上之程式，應予駁回。
據上論結，應依刑事訴訟法第三百九十五條前段，判決如主文。
中    華    民    國  九十九  年    五    月  二十七  日
                      最高法院刑事第十庭
                          審判長法官  花  滿  堂
                                法官  黃  正  興
                                法官  陳  東  誥
                                法官  林  錦  芳
                                法官  洪  昌  宏
本件正本證明與原本無異
                                      書  記  官
中    華    民    國  九十九  年    五    月  三十一  日
                                                      K

司法院資訊處製作；財團法人民間司法改革基金會備份。
